臺灣嘉義地方法院民事判決　　　　　　　 95年度訴字第696號
原　　　告　昇暉實業有限公司
法定代理人　丙○○○
訴訟代理人　甲○○
被　　　告　乙○○
上列當事人間返還貨款事件，於中華民國96年1月23日言詞辯論
終結，本院判決如下：
    主  文
被告應給付原告新臺幣壹佰肆拾伍萬參仟肆佰貳拾參元及自民國
九十五年九月九日起至清償之日止按週年利率百分之五計算之利
息。
訴訟費用由被告負擔。
本判決第一項於原告以新臺幣肆拾捌萬肆仟元為被告供擔保後，
得假執行。
    事  實  及  理  由
壹、程序方面：
    按訴狀送達後，原告不得將原訴變更或追加他訴。但請求之
    基礎事實同一者、擴張或減縮應受判決事項之聲明者不在此
    限。民事訴訟法第255條第1項第2款、第3款分別定有明文。
    本件原告起訴時，主張依侵權行為法律關係向被告請求給付
    新臺幣（下同）1,529,999元，嗣於訴訟進行中，改依買賣
    契約法律關係請求被告履行給付貨款之債務，並減縮聲明請
    求為1,453,423元，經核與法尚無不合，應予准許，合先敘
    明。
貳、實體方面：
一、原告起訴主張：
    緣被告原為址設嘉義縣新港鄉○○路21-3號之立新電料行負
    責人，於民國（下同）91年8月至11月間，陸續向原告訂購
    貨物，先後持7張支票交予原告之送貨人員收受以代價金給
    付，嗣因原告屆期提示付款遭拒，致原告未收受之貨款總計
    達新臺幣1,453,423元等情，爰依兩造買賣契約法律關係，
    起訴請求被告履行價金給付義務，並聲明：1、被告應給付
    原告新臺幣1,453,423元，及自起訴狀繕本送達翌日起至清
    償日止，按年息5％計算之利息。2、陳明願供擔保，請准以
    宣告假執行。
二、被告陳稱：確實有向原告訂購貨物並積欠上開貨款，但伊目
    前無業，並無資力清還貨款債務等語。
三、本院之判斷：
    按稱買賣者，謂當事人約定一方移轉財產權於他方，他方支
    付價金之契約；當事人就標的物及其價金互相同意時，買賣
    契約即為成立。買受人對於出賣人，有交付約定價金及受領
    標的物之義務，民法第345條、第367條分別定有明文。第按
    當事人對於他造主張之事實，於言詞辯論時不爭執者，視同
    自認，民事訴訟法第280條第1項前段亦定有明文。查原告主
    張被告為立新電料行負責人，因業務上往來需求，於91年8
    月至11月間陸續向原告訂購貨物，以支票票款代貨款價金給
    付義務，惟支票屆期經原告提示付款而遭拒等情之事實，被
    告於言詞辯論期日並不爭執，依前揭規定視同自認，故應認
    為屬實，是以，原告就剩餘尚未收受貨款之金額，依兩造買
    賣契約法律關係，訴請被告給付新臺幣1,453,423元，及自
    95年9月9日起至清償日止，按週年利率5％計算之利息，為
    有理由，應予准許。
四、原告陳明願供擔保請准宣告假執行，核無不合，爰酌定相當
    之擔保金額，予以准許。
五、據上論結，本件原告之訴為有理由，依民事訴訟法第78條、
    第390條第2項，判決如主文。
中　　華　　民　　國　　96　　年　　2　　月　　 6 　　日
                  民事第一庭法　官　陳俞婷
以上正本係照原本作成。
如對本判決上訴須於判決送達後20日內向本院提出上訴狀。
中　　華　　民　　國　　96　　年　　2　　月　 　7　 　日
                            書記官  林美足
